Minutes et répertoires du notaire Charles Victor AMY, 16 septembre 1847 - 24 avril 1895 (étude XL)
Archives nationales
- Minutes de Charles Victor AMY, 19 septembre 1847 - 24 avril 1895; MC/ET/XL/286 - MC/ET/XL/746, MC/ET/XL/807; cauchard 10, 12,5 et 15 cm 462 articles
  - Minute. 1861, 28 mai, 28 mai 1861; MC/ET/XL/357
    - Dépôt de pièces relatives à une propriété de Jean Victor Herran, propriétaire demeurant rue d'Aumale, n°19, 28 mai 1861; MC/ET/XL/357
      24 et 25 mars 1855: plan pour servir à l'échange des terrains entre M. Malézieux et la commune de Passy relatif au changement de direction, de chemins de la Croix et des bornes dressées par M. G. Heurtaut ingénieur géomètre.
      Mention dans le répertoire du notaire coté:
      MC/RE/XL/11
      Report des actes analysés à l'occasion de l'établissement des répertoires numériques dits 'états numérique' des liasses et registres de minutes. (base de données migrée: voir contexte dans le Plan d’orientation général - Notaires de Paris, guides thématiques du Minutier).
      Date de création de la notice: 2012
      dépôt de pièces; Aumale (rue d'); Passy (ancienne commune); Malézieux (M.); Herran, Jean Victor; Heurtaut, G; géomètre
  - Minutes. 1861, juillet - août, juillet - août 1861; MC/ET/XL/358
  - Minutes. 1861, septembre - octobre, septembre - octobre 1861; MC/ET/XL/359
    - Contrat de mariage sous le régime de la communauté de biens avec donation au dernier vivant entre Auguste François Houel, graveur sur métaux, demeurant 112, rue du Temple, et Appoline Léontine Berton, demeurant 2, rue de la Croix. Mariage à la mairie du 16e arrondissement de Paris., 26 octobre 1861; MC/ET/XL/359
      À la suite:
      1861, 31 décembre Dépôt des pièces de publication.
      De l'image fixe à l'image animée (1820-1910), documents du Minutier central des notaires de Paris relatifs à l'histoire des photographes et de la photographie, par Marc Durand, Paris, Archives nationales, 2013 (sous presse), notice n° 2426 (version dématérialisée de l'instrument de recherche, les notices biographiques et compléments de descriptions d'actes ne se trouvent que sur la version papier de l'ouvrage, voir contexte dans le Plan d’orientation général - Notaires de Paris, guides thématiques du Minutier).
      Date de révision: 2011
      Date de création de la notice: 2010
      Temple (rue du); Croix (rue de la); Houel, Auguste François; Berton, Appoline Léontine
  - Minutes. 1861, novembre - décembre, novembre - décembre 1861; MC/ET/XL/360
  - Minutes. 1862, janvier, janvier 1862; MC/ET/XL/361
  - Minutes. 1862, février, février 1862; MC/ET/XL/362
  - Minutes. 1862, mars, mars 1862; MC/ET/XL/363
  - Minutes. 1862, avril, avril 1862; MC/ET/XL/364
  - Minutes. 1862, mai - juin, mai - juin 1862; MC/ET/XL/365
  - Minutes. 1862, juillet - août, juillet - août 1862; MC/ET/XL/366
  - Minutes. 1862, septembre - octobre, septembre - octobre 1862; MC/ET/XL/367
  - Minutes. 1862, novembre - décembre, novembre - décembre 1862; MC/ET/XL/368
    - Vente par Jean-Baptiste Marie Balard, artiste photographe, et Marie Émilie Césarine Meyer, son épouse, demeurant 279, rue Saint-Honoré, au profit de Charles Louis de Baecque, banquier, demeurant 13, rue Rougemont, d'une portion de terrain d'une contenance de 417,80 m², située rue de l'Assomption, à Passy, quartier de Boulainvilliers, pour la somme principale de 14 123 francs., 5 novembre 1862; MC/ET/XL/368
      1863, 9 mars Quittance pour solde.
      De l'image fixe à l'image animée (1820-1910), documents du Minutier central des notaires de Paris relatifs à l'histoire des photographes et de la photographie, par Marc Durand, Paris, Archives nationales, 2013 (sous presse), notice n° 231 (version dématérialisée de l'instrument de recherche, les notices biographiques et compléments de descriptions d'actes ne se trouvent que sur la version papier de l'ouvrage, voir contexte dans le Plan d’orientation général - Notaires de Paris, guides thématiques du Minutier).
      Saint-Honoré (rue); Rougemont (rue); Assomption (rue de l'); Balard, Jules Émile Jean-Baptiste Marie; Meyer, Marie Émilie Césarine; Baecque, Charles Louis de
  - Minutes. 1863, janvier - février, janvier - février 1863; MC/ET/XL/369
  - Minutes. 1863, mars, mars 1863; MC/ET/XL/370
    - Obligation par Jean-Baptiste Marie Balard, artiste photographe, et Marie Émilie Césarine Meyer, son épouse, demeurant 279, rue Saint-Honoré, au profit de Charles Louis de Baecque, banquier, demeurant 13, rue Rougemont, pour prêt d'une somme de 10 717,69 francs, remboursable en cinq ans, accompagnée d'un intérêt de 5% l'an, payable par semestre. Les contractants hypothèquent, pour sûreté de garantie, une maison située 29, rue du Ranelagh, et quittance subrogative par le Crédit foncier de France, à Jean-Baptiste Marie Balard., 9 mars 1863; MC/ET/XL/370
      De l'image fixe à l'image animée (1820-1910), documents du Minutier central des notaires de Paris relatifs à l'histoire des photographes et de la photographie, par Marc Durand, Paris, Archives nationales, 2013 (sous presse), notice n° 232 (version dématérialisée de l'instrument de recherche, les notices biographiques et compléments de descriptions d'actes ne se trouvent que sur la version papier de l'ouvrage, voir contexte dans le Plan d’orientation général - Notaires de Paris, guides thématiques du Minutier).
      Saint-Honoré (rue); Rougemont (rue); Ranelagh (rue du); Balard, Jules Émile Jean-Baptiste Marie; Meyer, Marie Émilie Césarine; Baecque, Charles Louis de
  - Minutes. 1863, avril, avril 1863; MC/ET/XL/371
  - Minutes. 1863, mai - juin, mai - juin 1863; MC/ET/XL/372
    - Echange entre la Compagnie Immobilière, place Vendôme, n° 19, et Jean François Cail, et Marguerite Célinie Lefranc, son épouse, quai de Billy, n° 48, de terrain, boulevard Malesherbes., 17 juin 1863; MC/ET/XL/372
      plans
      Actes signalés par Thierry Boudignon, 2003-2012 (base de données migrée: voir contexte dans le Plan d’orientation général - Notaires de Paris, guides thématiques du Minutier).
      Date de création de la notice: 2004
      échange; Billy (quai de); Malesherbes (boulevard); Vendôme (place); Cail, Jean-François (1804-1871); Lefranc, Marguerite Célinie
  - Minutes. 1863, juillet - août, juillet - août 1863; MC/ET/XL/373
  - Minutes. 1863, septembre, septembre 1863; MC/ET/XL/374
  - Minutes. 1863, octobre, octobre 1863; MC/ET/XL/375
  - Minutes. 1863, novembre - décembre, novembre - décembre 1863; MC/ET/XL/376
  - Minutes. 1864, janvier - février, janvier - février 1864; MC/ET/XL/377
  - Minutes. 1864, mars, mars 1864; MC/ET/XL/378
  - Minutes. 1864, avril - mai, avril - mai 1864; MC/ET/XL/379
  - Minutes. 1864, juin, juin 1864; MC/ET/XL/380
  - Minutes. 1864, juillet - août, juillet - août 1864; MC/ET/XL/381
  - Minutes. 1864, septembre - octobre, septembre - octobre 1864; MC/ET/XL/382
  - Minutes. 1864, novembre - décembre, novembre - décembre 1864; MC/ET/XL/383
  - Minutes. 1865, janvier - février, janvier - février 1865; MC/ET/XL/384
  - Minutes. 1865, mars, mars 1865; MC/ET/XL/385
  - Minutes. 1865, avril - mai, avril - mai 1865; MC/ET/XL/386
  - Minutes. 1865, juin, juin 1865; MC/ET/XL/387
  - Minutes. 1865, juillet, juillet 1865; MC/ET/XL/388
  - Minutes. 1865, août, août 1865; MC/ET/XL/389
  - Minutes. 1865, septembre - octobre, septembre - octobre 1865; MC/ET/XL/390
  - Minutes. 1865, novembre - décembre, novembre - décembre 1865; MC/ET/XL/391
  - Minutes. 1866, janvier - février, janvier - février 1866; MC/ET/XL/392
    - Contrat de mariage sous le régime de la communauté réduite aux acquêts entre Auguste Joseph Gadeau, photographe, demeurant 9, passage des Biches, et Louise Jeanne Pinard, demeurant même adresse. Mariage à la mairie du 16e arrondissement de Paris., 9 janvier 1866; MC/ET/XL/392
      1866, 9 janvier Dépôt des pièces de publication.
      De l'image fixe à l'image animée (1820-1910), documents du Minutier central des notaires de Paris relatifs à l'histoire des photographes et de la photographie, par Marc Durand, Paris, Archives nationales, 2013 (sous presse), notice n° 2020 (version dématérialisée de l'instrument de recherche, les notices biographiques et compléments de descriptions d'actes ne se trouvent que sur la version papier de l'ouvrage, voir contexte dans le Plan d’orientation général - Notaires de Paris, guides thématiques du Minutier).
      Biches (passage des); Gadeau, Auguste Joseph; Pinard, Louise Jeanne
  - Minutes. 1866, mars, mars 1866; MC/ET/XL/393
  - Minutes. 1866, avril, avril 1866; MC/ET/XL/394
  - Minutes. 1866, mai, mai 1866; MC/ET/XL/395
  - Minutes. 1866, juin - juillet, juin - juillet 1866; MC/ET/XL/396
  - Minutes. 1866, août, août 1866; MC/ET/XL/397
  - Minutes. 1866, septembre - octobre, septembre - octobre 1866; MC/ET/XL/398
  - Minutes. 1866, novembre, novembre 1866; MC/ET/XL/399
  - Minutes. 1866, décembre, décembre 1866; MC/ET/XL/400
  - Minutes. 1867, janvier, janvier 1867; MC/ET/XL/401
  - Minutes. 1867, février, février 1867; MC/ET/XL/402
  - Minutes. 1867, mars, mars 1867; MC/ET/XL/403
  - Minutes. 1867, avril, avril 1867; MC/ET/XL/404
  - Minutes. 1867, mai, mai 1867; MC/ET/XL/405
  - Minutes. 1867, juin - juillet, juin - juillet 1867; MC/ET/XL/406
  - Minutes. 1867, août, août 1867; MC/ET/XL/407
  - Minutes. 1867, septembre, septembre 1867; MC/ET/XL/408
  - Minutes. 1867, octobre, octobre 1867; MC/ET/XL/409
  - Minutes. 1867, novembre, novembre 1867; MC/ET/XL/410
  - Minutes. 1867, décembre, décembre 1867; MC/ET/XL/411
  - Minutes. 1868, janvier, janvier 1868; MC/ET/XL/412
  - Minutes. 1868, février, février 1868; MC/ET/XL/413
  - Minutes. 1868, mars, mars 1868; MC/ET/XL/414
  - Minutes. 1868, avril, avril 1868; MC/ET/XL/415
  - Minutes. 1868, mai, mai 1868; MC/ET/XL/416
  - Minutes. 1868, juin, juin 1868; MC/ET/XL/417
  - Minutes. 1868, juillet, juillet 1868; MC/ET/XL/418
  - Minutes. 1868, août, août 1868; MC/ET/XL/419
  - Minutes. 1868, septembre, septembre 1868; MC/ET/XL/420
  - Minutes. 1868, octobre, octobre 1868; MC/ET/XL/421
    - Obligation par Félix Richard, ingénieur opticien, et Françoise Antoinette Froment, son épouse, demeurant 60, boulevard de La Villette, au profit de Charles Louis de Bacque, banquier, demeurant 6, rue du Conservatoire, pour prêt d'une somme principale de 3 529 francs, et Louis Eugène Victor Violette, ancien notaire, demeurant 25, boulevard de Bonne-Nouvelle, pour prêt d'une même somme de 3 529 francs, chacune accompagnée d'un taux de 5% l'an, payable par trimestre. Les contractants hypothèquent, pour sûreté de garantie, une propriété située 60, boulevard de La Villette, les 14 et 15 octobre 1868., 14 octobre - 15 octobre 1868; MC/ET/XL/421
      De l'image fixe à l'image animée (1820-1910), documents du Minutier central des notaires de Paris relatifs à l'histoire des photographes et de la photographie, par Marc Durand, Paris, Archives nationales, 2013 (sous presse), notice n° 4283 (version dématérialisée de l'instrument de recherche, les notices biographiques et compléments de descriptions d'actes ne se trouvent que sur la version papier de l'ouvrage, voir contexte dans le Plan d’orientation général - Notaires de Paris, guides thématiques du Minutier).
      Villette (boulevard de la); Bonne-Nouvelle (boulevard de); Conservatoire (rue du); Richard, Félix; Froment, Françoise Antoinette; Bacque, Charles Louis de; Violette, Louis Eugène Victor
  - Minutes. 1868, novembre, novembre 1868; MC/ET/XL/422
  - Minutes. 1868, décembre, décembre 1868; MC/ET/XL/423
  - Minutes. 1869, janvier, janvier 1869; MC/ET/XL/424
  - Minutes. 1869, février, février 1869; MC/ET/XL/425
  - Minutes. 1869, mars, mars 1869; MC/ET/XL/426
  - Minutes. 1869, avril, avril 1869; MC/ET/XL/427
  - Minutes. 1869, mai, mai 1869; MC/ET/XL/428
  - Minutes. 1869, juin, juin 1869; MC/ET/XL/429
  - Minutes. 1869, juillet, juillet 1869; MC/ET/XL/430
  - Minutes. 1869, août, août 1869; MC/ET/XL/431
  - Minutes. 1869, septembre, septembre 1869; MC/ET/XL/432
  - Minutes. 1869, octobre, octobre 1869; MC/ET/XL/433
  - Minutes. 1869, novembre, novembre 1869; MC/ET/XL/434
  - Minutes. 1869, décembre, décembre 1869; MC/ET/XL/435
  - Minutes. 1870, janvier, janvier 1870; MC/ET/XL/436
  - Minutes. 1870, février, février 1870; MC/ET/XL/437
  - Minutes. 1870, mars, mars 1870; MC/ET/XL/438
    Voir aussi MC/ET/XL/439: Dépôt de pièces par J. F. CAIL (3 mars 1870).
  - Minute. 1870, 3 mars, 3 mars 1870; MC/ET/XL/439
    - Dépôt de pièces établissant la propriété de diverss immeubles dans le quartier neuf du Faubourg Saint-Denis, appartenant à la Société Charbonnier Bourguignon, appartenant à Jean François Cail et Compagnie, dont le siège est actuellement quai de Grenelle n°15, 3 mars 1870; MC/ET/XL/439
      MC/RE/XL/12
      dépôt de pièces; Saint-Denis (faubourg); Grenelle (quai de); Cail, Jean François (1804-1871)
  - Minutes. 1870, avril, avril 1870; MC/ET/XL/440
  - Minutes. 1870, mai, mai 1870; MC/ET/XL/441
  - Minutes. 1870, juin, juin 1870; MC/ET/XL/442
  - Minutes. 1870, juillet, juillet 1870; MC/ET/XL/443
  - Minutes. 1870, août - septembre, août - septembre 1870; MC/ET/XL/444
  - Minutes. 1870, octobre - décembre, octobre - décembre 1870; MC/ET/XL/445
  - Minutes. 1871, janvier - mars, janvier - mars 1871; MC/ET/XL/446
  - Minutes. 1871, avril - juin, avril - juin 1871; MC/ET/XL/447
    Mai: pas de minutes au répertoire.
  - Minutes. 1871, juillet, juillet 1871; MC/ET/XL/448
  - Minutes. 1871, août, août 1871; MC/ET/XL/449
    Voir aussi MC/ET/XL/450: Inventaire après décès de J. F. Cail (9 août 1871).
  - Minute. 1871, 9 août, 9 août 1871; MC/ET/XL/450
    - Inventaire après décès de Jean François, Cail, à la requête de Marguerite Céline Lefranc, propriétaire demeurant boulevard Malesherbes, n° 56., 9 août 1871 - 23 novembre 1871; MC/ET/XL/450
      1871, 23 novembre: plan des maisons sises rues de Passy, de la Tour, des Artistes.
      inventaire après décès; Tour (rue de la); Artistes (rue des); Passy (rue de); Malesherbes (boulevard); Cail, Jean François (1804-1871); Lefranc, Marguerite Céline
  - Minutes. 1871, septembre, septembre 1871; MC/ET/XL/451
  - Minutes. 1871, octobre, octobre 1871; MC/ET/XL/452
  - Minutes. 1871, novembre, novembre 1871; MC/ET/XL/453
  - Minutes. 1871, décembre, décembre 1871; MC/ET/XL/454
  - Minutes. 1872, janvier, janvier 1872; MC/ET/XL/455
  - Minutes. 1872, février, février 1872; MC/ET/XL/456
  - Minutes. 1872, mars, mars 1872; MC/ET/XL/457
  - Minutes. 1872, avril, avril 1872; MC/ET/XL/458
  - Minutes. 1872, mai, mai 1872; MC/ET/XL/459
    - REGNARD (Jean Baptiste) Batteur d'or Rue Chartier § Mariage de la fille de .., 10 août 1721; MC/ET/XL/459
      Artisans XVIIIe siècle, par M. Rambaud et C. Grodecki, 1956-1977 ( fichier papier entièrement dématérialisé; voir contexte dans le Plan d’orientation général - Notaires de Paris, guides thématiques du Minutier).
      Date de révision: 2011-2012
      contrat de mariage; Regnard, Jean Baptiste
  - Minutes. 1872, juin, juin 1872; MC/ET/XL/460
  - Minutes. 1872, juillet, juillet 1872; MC/ET/XL/461
  - Minutes. 1872, août, août 1872; MC/ET/XL/462
  - Minutes. 1872, septembre - octobre, septembre - octobre 1872; MC/ET/XL/463
  - Minutes. 1872, novembre - décembre, novembre - décembre 1872; MC/ET/XL/464
  - Minutes. 1873, janvier, janvier 1873; MC/ET/XL/465
  - Minutes. 1873, février - mars, février - mars 1873; MC/ET/XL/466
    Voir aussi MC/ET/XL/467: Liquidation de succession de J. F. Cail (1er mars1873).
  - Minute. 1873, 1er mars, 1er mars 1873; MC/ET/XL/467
    - Liquidation de la succession de Jean François Cail., 1er mars 1873; MC/ET/XL/467
      MC/RE/XXXVII/28
      partage; liquidation; Cail, Jean François (1804-1871)
  - Minutes. 1873, avril, avril 1873; MC/ET/XL/468
  - Minutes. 1873, mai, mai 1873; MC/ET/XL/469
  - Minutes. 1873, juin, juin 1873; MC/ET/XL/470
    - Bail pour trois, six, neuf ans, par Alexandre Bertin, propriétaire, demeurant 11, boulevard de Beauséjour, à Louis Marie Arthur Chevalier, opticien, et Marie Eugénie Bernage, son épouse, demeurant 158, galerie de Valois, d'un appartement au troisième étage d'une maison située 162-163-164, galerie de Valois. Loyer annuel de 2 000 francs, payable par trimestre. 1875, 10 et 14 juillet Résiliation du bail., 9 juin 1873; MC/ET/XL/470
      De l'image fixe à l'image animée (1820-1910), documents du Minutier central des notaires de Paris relatifs à l'histoire des photographes et de la photographie, par Marc Durand, Paris, Archives nationales, 2013 (sous presse), notice n° 973 (version dématérialisée de l'instrument de recherche, les notices biographiques et compléments de descriptions d'actes ne se trouvent que sur la version papier de l'ouvrage, voir contexte dans le Plan d’orientation général - Notaires de Paris, guides thématiques du Minutier).
      Valois (rue de); Beauséjour (boulevard de); Valois (galerie de); Bertin, Alexandre; Chevalier, Louis Marie Arthur; Bernage, Marie Eugénie
  - Minutes. 1873, juillet, juillet 1873; MC/ET/XL/471
  - Minutes. 1873, août, août 1873; MC/ET/XL/472
  - Minutes. 1873, septembre, septembre 1873; MC/ET/XL/473
  - Minutes. 1873, octobre - novembre, octobre - novembre 1873; MC/ET/XL/474
    Voir aussi MC/ET/XL/807 (18 novembre 1873: société sucrière du Puy-de-Dôme).
  - Minute. 1873, 18 novembre, 18 novembre 1873; MC/ET/XL/807
    - Déclaration par Antoine Louis Chelius, avoué, légataire, liquidateur de l'ancienne Société Jean François Cail compagnie et Constant que cette société est devenue seule propriétaire des 1600 actions représentant le capital de la Société sucrière du Puy-de-Dôme et par la suite, seul propriétaire de toutes valeurs mobilières et immobilières et dissolution de la dite Société sucrière., 18 novembre 1873; MC/ET/XL/807
      déclaration; Puy-de-Dôme (Auvergne, département); Chelius, Antoine Louis; Cail, Jean François (1804-1871); avoué
  - Minutes. 1873, décembre, décembre 1873; MC/ET/XL/475
  - Minutes. 1874, 1er janvier - 19 janvier, 1er janvier - 19 janvier 1874; MC/ET/XL/476
  - Minutes. 1874, 20 janvier - 31 janvier, 20 janvier - 31 janvier 1874; MC/ET/XL/477
  - Minutes. 1874, février, février 1874; MC/ET/XL/478
  - Minutes. 1874, mars, mars 1874; MC/ET/XL/479
  - Minutes. 1874, avril, avril 1874; MC/ET/XL/480
  - Minutes. 1874, mai, mai 1874; MC/ET/XL/481
  - Minutes. 1874, juin, juin 1874; MC/ET/XL/482
  - Minutes. 1874, juillet, juillet 1874; MC/ET/XL/483
  - Minutes. 1874, août - septembre, août - septembre 1874; MC/ET/XL/484
  - Minutes. 1874, octobre, octobre 1874; MC/ET/XL/485
  - Minutes. 1874, novembre, novembre 1874; MC/ET/XL/486
  - Minutes. 1874, décembre, décembre 1874; MC/ET/XL/487
  - Minutes. 1875, janvier, janvier 1875; MC/ET/XL/488
  - Minutes. 1875, février, février 1875; MC/ET/XL/489
  - Minutes. 1875, mars, mars 1875; MC/ET/XL/490
  - Minutes. 1875, avril, avril 1875; MC/ET/XL/491
  - Minutes. 1875, mai, mai 1875; MC/ET/XL/492
  - Minutes. 1875, juin, juin 1875; MC/ET/XL/493
  - Minutes. 1875, juillet, juillet 1875; MC/ET/XL/494
  - Minutes. 1875, août, août 1875; MC/ET/XL/495
  - Minutes. 1875, septembre, septembre 1875; MC/ET/XL/496
  - Minutes. 1875, octobre, octobre 1875; MC/ET/XL/497
  - Minutes. 1875, novembre, novembre 1875; MC/ET/XL/498
  - Minutes. 1875, décembre, décembre 1875; MC/ET/XL/499
  - Minutes. 1876, janvier, janvier 1876; MC/ET/XL/500
  - Minutes. 1876, février, février 1876; MC/ET/XL/501
  - Minutes. 1876, mars, mars 1876; MC/ET/XL/502
  - Minutes. 1876, avril, avril 1876; MC/ET/XL/503
  - Minutes. 1876, mai, mai 1876; MC/ET/XL/504
  - Minutes. 1876, juin, juin 1876; MC/ET/XL/505
    - Notoriété après décès Louis Philippe Auguste Dubois, survenu en son domicile 69, rue de la Municipalité, le 16 mai 1876, laissant comme héritière, sa nièce, Françoise Marguerite Dubois, statuaire, demeurant 4, rue La Fontaine., 6 juin 1876; MC/ET/XL/505
      De l'image fixe à l'image animée (1820-1910), documents du Minutier central des notaires de Paris relatifs à l'histoire des photographes et de la photographie, par Marc Durand, Paris, Archives nationales, 2013 (sous presse), notice n° 1632 (version dématérialisée de l'instrument de recherche, les notices biographiques et compléments de descriptions d'actes ne se trouvent que sur la version papier de l'ouvrage, voir contexte dans le Plan d’orientation général - Notaires de Paris, guides thématiques du Minutier).
      La-Fontaine (rue); Municipalité (rue de la); Dubois, Louis Philippe Auguste; Dubois, Françoise Marguerite
  - Minutes. 1876, juillet, juillet 1876; MC/ET/XL/506
  - Minutes. 1876, août - septembre, août - septembre 1876; MC/ET/XL/507
  - Minutes. 1876, octobre, octobre 1876; MC/ET/XL/508
  - Minutes. 1876, novembre, novembre 1876; MC/ET/XL/509
  - Minutes. 1876, décembre, décembre 1876; MC/ET/XL/510
  - Minutes. 1877, janvier, janvier 1877; MC/ET/XL/511
  - Minutes. 1877, février, février 1877; MC/ET/XL/512
  - Minutes. 1877, mars, mars 1877; MC/ET/XL/513
  - Minutes. 1877, avril, avril 1877; MC/ET/XL/514
  - Minutes. 1877, mai, mai 1877; MC/ET/XL/515
  - Minutes. 1877, juin, juin 1877; MC/ET/XL/516
  - Minutes. 1877, juillet, juillet 1877; MC/ET/XL/517
  - Minutes. 1877, août, août 1877; MC/ET/XL/518
  - Minutes. 1877, septembre, septembre 1877; MC/ET/XL/519
  - Minutes. 1877, octobre, octobre 1877; MC/ET/XL/520
  - Minutes. 1877, novembre, novembre 1877; MC/ET/XL/521
  - Minutes. 1877, décembre, décembre 1877; MC/ET/XL/522
  - Minutes. 1878, 1er janvier - 11 janvier, 1er janvier - 11 janvier 1878; MC/ET/XL/523
  - Minutes. 1878, 12 janvier - 31 janvier, 12 janvier - 31 janvier 1878; MC/ET/XL/524
  - Minutes. 1878, février, février 1878; MC/ET/XL/525
  - Minutes. 1878, mars, mars 1878; MC/ET/XL/526
  - Minutes. 1878, avril, avril 1878; MC/ET/XL/527
  - Minutes. 1878, mai, mai 1878; MC/ET/XL/528
  - Minutes. 1878, juin, juin 1878; MC/ET/XL/529
  - Minutes. 1878, juillet, juillet 1878; MC/ET/XL/530
  - Minutes. 1878, août, août 1878; MC/ET/XL/531
  - Minutes. 1878, septembre - octobre, septembre - octobre 1878; MC/ET/XL/532
  - Minutes. 1878, novembre, novembre 1878; MC/ET/XL/533
  - Minutes. 1878, décembre, décembre 1878; MC/ET/XL/534
  - Minutes. 1879, janvier, janvier 1879; MC/ET/XL/535
  - Minutes. 1879, février, février 1879; MC/ET/XL/536
  - Minutes. 1879, mars, mars 1879; MC/ET/XL/537
  - Minutes. 1879, avril, avril 1879; MC/ET/XL/538
  - Minutes. 1879, mai, mai 1879; MC/ET/XL/539
  - Minutes. 1879, juin, juin 1879; MC/ET/XL/540
  - Minutes. 1879, juillet, juillet 1879; MC/ET/XL/541
  - Minutes. 1879, août, août 1879; MC/ET/XL/542
  - Minutes. 1879, septembre, septembre 1879; MC/ET/XL/543
  - Minutes. 1879, octobre, octobre 1879; MC/ET/XL/544
    - Convention entre Louis Alphonse Loiseau, fabricant d'instruments d'optique, demeurant 59, rue de la Fontaine-au-Roi, et Edmond Charles Robert, employé, demeurant 60, rue de la Fontaine-au-Roi, et projet de société en nom collectif entre les mêmes ayant pour objet l'exploitation d'un fonds d'instruments d'optique, sous la raison sociale, Loiseau et Robert, établie pour une durée de 3 ans, au capital de 20 000 francs, siège social situé 59, rue de la Fontaine-au-Roi., 28 octobre 1879; MC/ET/XL/544
      1880, 2 février Annulation du projet de société par les mêmes.
      De l'image fixe à l'image animée (1820-1910), documents du Minutier central des notaires de Paris relatifs à l'histoire des photographes et de la photographie, par Marc Durand, Paris, Archives nationales, 2013 (sous presse), notice n° 3164 (version dématérialisée de l'instrument de recherche, les notices biographiques et compléments de descriptions d'actes ne se trouvent que sur la version papier de l'ouvrage, voir contexte dans le Plan d’orientation général - Notaires de Paris, guides thématiques du Minutier).
      Fontaine-au-Roi (rue de la); Loiseau, Louis Alphonse; Robert, Edmond Charles
  - Minutes. 1879, novembre, novembre 1879; MC/ET/XL/545